【裁判字號】    89,訴,987
【裁判日期】    890704
【裁判案由】    清償借款
【裁判全文】
臺灣臺北地方法院民事判決  八十九年度訴字第九八七號
    原      告  華僑商業銀行股份有限公司
    法定代理人  己○○
    訴訟代理人  戊○○
    被      告  乙○○
                丁○○
                甲○○
    兼  右三人
    訴訟代理人  丙○○      住台北市士林區○○○路六五號五樓
右當事人間請求給付借款事件，本院判決如左：
    主    文
被告應連帶給付原告新台幣壹佰萬元，及其中新台幣伍拾萬貳仟捌佰零玖元自民國八
十九年三月三日起至清償日止，按年息百分之十點零三計算之利息，並自民國八十九
年四月三日起至清償日止，在六個月以內者，按上開利率百分之十，超過六個月者，
超過部份按上開利率百分之二十計付違約金；其中新台幣肆拾玖萬柒仟壹佰玖拾壹元
自民國八十八年六月四日起至清償日止，按年息百分之十點五計算之利息，並自民國
八十八年七月四日起至清償日止，在六個月以內者，按上開利率百分之十，超過六個
月者，超過部份按上開利率百分之二十計付違約金。
被告乙○○應另給付原告新台幣玖萬參仟零肆拾伍元，及自民國八十八年六月四日起
至清償日止，按年息百分之十點五計算之利息，並自民國八十八年七月四日起至清償
日止，在六個月以內者，按上開利率百分之十，超過六個月者，超過部份按上開利率
百分之二十計付違約金。
訴訟費用由被告連帶負擔百分之九十九，餘由原告負擔。
本判決第一項於原告以新台幣參拾肆萬元為被告供擔保後，得假執行；但被告如於假
執行程序實施前，以新台幣壹佰萬元為原告預供擔保後，得免為假執行。
本判決第二項於原告以新台幣參萬參仟元為被告乙○○供擔保後，得假執行；但被告
乙○○如於假執行程序實施前，以新台幣玖萬參仟零肆拾伍元為原告預供擔保後，得
免為假執行。
    事    實
甲、原告方面：
一、聲明及陳述均如附件之起書狀所載。聲明並減縮為如附表所示之金額。
二、證據：提出借據、約定書、保證書為證。
乙、被告方面：
一、聲明：
（一）原告之訴駁回。
（二）訴訟費用由原告負擔。
（三）如受不利判決，願供擔請准免為假執行。
二、陳述：確實有借上開款項，有還部分款項，但未完全清償，惟原告主張主債人自
    民國八十八年六月份起即未繳付本息，惟此與事實不符，主債務人於八十八年十
    二月二十四日曾還新台幣（下同）三萬五千元，八十八年十二月三十日曾還二萬
    二千元，八十九年一月二十四日曾還三萬五千元，八十九年二月二十五日曾還三
    萬五千元；主債務人並無未償之事，原告主張喪失期限利益，顯無理由。現有與
    原告洽商分期清償之事；對抵充後之數額無意見，願意償還。
三、證據：提出台灣銀行匯出匯款回條聯影本四紙為證。
    理    由
一、本件原告主張之事實，已據其提出借據、約定書、保證書為證，自堪信為真實。
二、被告雖辯稱：被告乙○○自八十八年十二月二十四日起至八十九年二月二十五日
    曾陸續清償部分款項，無未償之事云云，然查：原告陳明被告乙○○自八十八年
    六月三日起未依約繳息，且為被告所不爭執，依兩造所簽立約定書第五條第六項
    約定：任何一宗債務不依約付息時，得將債務視為全部到期。被告乙○○嗣後於
    八十八年十二月間再清償部分款項，亦無解於已視為全部到期之事實。被告上開
    主張，不能採信。
三、從而，原告依消費借貸及連帶保證契約請求被告連帶給付壹佰萬元，及其中伍拾
    萬貳仟捌佰零玖元自八十九年三月三日起至清償日止，按年息百分之十點零三計
    算之利息，並自八十九年四月三日起至清償日止，在六個月以內者，按上開利率
    百分之十，超過六個月者，超過部份按上開利率百分之二十計付違約金；其中肆
    拾玖萬柒仟壹佰玖拾壹元自八十八年六月四日起至清償日止，按年息百分之十點
    五計算之利息，並自八十八年七月四日起至清償日止，在六個月以內者，按上開
    利率百分之十，超過六個月者，超過部份按上開利率百分之二十計付違約金。被
    告乙○○應另給付玖萬參仟零肆拾伍元，及自民國八十八年六月四日起至清償日
    止，按年息百分之十點五計算之利息，並自民國八十八年七月四日起至清償日止
    ，在六個月以內者，按上開利率百分之十，超過六個月者，超過部份按上開利率
    百分之二十計付違約金為有理由，應予准許。
四、兩造均陳明願供擔保，請求宣告假執行或免為假執行，經核均無不合，茲分別酌
    定擔保金額，予以准許之。
五、原告原請求被告連帶給付之數額為一百一十一萬二千二百十四元，嗣後縮減為一
    百零九萬參仟零肆拾伍元，自應由原告負擔縮減部分即百分之一之訴訟費用，末
    此敘明。
六、結論：本件原告之訴為有理由，依民事訴訟法第八十五條第二項、第三百九十條
    第二項，第三百九十二條，判決如主文。
中      華      民      國    八十九    年      七      月      四      日
                                民事第四庭法      官  蔡政哲
右為正本係照原本作成
如對本判決上訴，須於判決送達後廿日內向本院提出上訴狀
中      華      民      國    八十九    年      七      月      五      日
                                          法院書記官  林鈴芬


司法院資訊處製作；財團法人民間司法改革基金會備份。
